# 债务仅展期并延期付息是否为债务重组应确认投资收益

提问人：carinahyt 时间：2021-02-07 12:33:06
《企《企 业 会会 计 准准 则 第第 12 号号 ——债务 重重 组 》》 应 用指南用指南 2019 本准则明确了债务重组的定义，债务重组是指在不改变交易对手方的情况下，经债权人和债务人协定或法院裁定，就清偿债务的时间、金额或方式等重新达成协议的交易。债务重组涉及的债权和债务是指《企业会计准则第 22 号——金融工具确认和计量》规范的金融工具。债务重组方式主要包括采用债务人以资产清偿债务、债务人将债务转为权益工具、修改其他条款方式，以及上述一种以上方式的组合。其中：
3. 修改其他条款修改债权和债务的其他条款，是债务人不以资产清偿债务，也不将债务转为权益工具，而是改变债权和债务的其他条款的债务重组方式，如调整债务本金、改变债务利息、变更还款期限等。经修改其他条款的债权和债务分别形成重组债权和重组债务。
请问陈版主，如果公司借款到期与债权人签订了展期协议，并在展期期间按较低利率支付利息，在到期还本时再补足差额利息（YTM），是否构成债务重组？若构成债务重组，因为考虑了YTM时间价值的重组债务未来现金流量现值与原债务的剩余期间现金流量现值之间的差异确认为了投资收益（重组收益），并在展期期间进行摊销，那么在展期期间，财务费用中的利息费用是按照较低利率实付利息的金额计提，还是按照补足了YTM后的利息计提？

回答人：chenyiwei
1 、这种情况属于债务重组。
2 、不论是债权人还是债务人，都应当判断修改条件后的该项债权债务是否满足CAS 22规定的金融资产、金融负债终止确认条件（修改条件后的未来现金流按原实际利率折现到修改条件的生效日，折现值与原条款下同一时点的摊余成本相比，差异是否大于10%）。如果不满足终止确认条件的，则按照CAS 22(2017)第四十二条规定处理，修改后的实际利率保持不变；如果满足终止确认条件的，则应按照公允价值初始确认一项新的金融资产或金融负债，同时终止确认原金融资产或金融负债，新金融资产或金融负债的公允价值与原金融资产或金融负债的账面价值之间的差额为原金融资产或金融负债的终止确认损益，计入投资收益；后续实际利率为新金融资产或金融负债的实际利率。